【裁判字號】    99,上易,1481
【裁判日期】    991116
【裁判案由】    毒品危害防制條例
【裁判全文】
臺灣高等法院臺中分院刑事判決        99年度上易字第1481號
上  訴  人
即  被  告  甲○○
上列上訴人因毒品危害防制條例案件，不服臺灣苗栗地方法院99
年度易字第791號中華民國99年9月14日第一審判決（起訴案號：
臺灣苗栗地方法院檢察署99年度毒偵字第830號），提起上訴，
本院判決如下：
    主  文
上訴駁回。
    理  由
一、按不服地方法院之第一審判決而上訴者，須提出上訴書狀，
    並應敘述具體理由，此為上訴必備之程式；其所提出之書狀
    未敘述上訴理由，或僅曾以言詞陳述上訴理由者，均應於上
    訴期間屆滿後二十日內補提理由書於第一審法院；第一審法
    院經形式審查，認逾期未補提上訴理由者，應定期間命補正
    ，逾期未補正者，為上訴不合法律上之程式，應以裁定駁回
    ；倘已提出上訴理由，但所提非屬具體理由者，則由第二審
    法院以上訴不合法律上之程式，判決駁回；以上於刑事訴訟
    法第三百五十條、第三百六十一條、第三百六十二條、第三
    百六十七條定有明文。而所謂「具體理由」，必係依據卷內
    既有訴訟資料或提出新事證，指摘或表明第一審判決有何採
    證認事、用法或量刑等足以影響判決本旨之不當或違法，而
    構成應予撤銷之理由，始克當之；倘僅泛言原判決認定事實
    錯誤、違背法令、量刑失之過重或輕縱，而未依上揭意旨指
    出具體事由，或形式上雖已指出具體事由，然該事由縱使屬
    實，亦不足以認為原判決有何不當或違法者，皆難謂係具體
    理由（最高法院九十七年台上字第八九二號刑事判決意旨參
    照）。
二、被告甲○○之上訴意旨略以：被告明知自己目前仍在假釋中
    ，每月應定期二次向觀護人報到，並接受尿液檢驗，如尿液
    驗出有毒品陽性反應，則假釋會被撤銷；則被告豈有於向觀
    護人報到之前施用毒品之理?又被告患月先天性心臟病，須
    終生服用藥物，本件可能因被告服用藥物，致尿液驗出有甲
    基安非他命反應，原審未予詳察，即認定被告有施用甲基安
    非他命行為，顯有不當等語。惟原審係依被告在原審之自白
    ，並有濫用藥物尿液檢驗報告書為證，而認定被告確有施用
    甲基安非他命行為，並無不當之處。本案被告之上訴意旨並
    未依據卷內既有訴訟資料或提出新事證，指摘或表明第一審
    判決有何採證認事、用法或量刑等足以影響判決本旨之不當
    或違法，仍以上開情詞指摘原判決對其科刑不當而提起上訴
    ，依其所提出之上訴理由尚不足以認為原判決有何不當或違
    法，顯非屬具體理由，核之上揭說明，應認其上訴違背法律
    上之程式，應予以駁回，並不經言詞辯論為之。
三、爰依刑事訴訟法第三百六十七條前段、第三百七十二條判決
    如主文。
中    華    民    國    99    年    11    月    16    日
            刑事第七庭   審判長法  官 林 榮 龍
                               法  官 李 秋 娟
                               法  官 黃 仁 松
以上正本證明與原本無異。
不得上訴。
                               書記官 鄧 智 惠
中    華    民    國    99    年    11    月    16    日

司法院資訊處製作；財團法人民間司法改革基金會備份。
